【裁判字號】    95,上訴,1043
【裁判日期】    950929
【裁判案由】    強盜等
【裁判全文】
臺灣高等法院刑事判決                95年度上訴字第1043號
上  訴  人
即  被  告  丙○○
指定辯護人  本院公設辯護人甲○○
上列上訴人因強盜等案件，不服臺灣板橋地方法院九十四年度交
訴緝字第二號，中華民國九十四年十二月二十日第一審判決（起
訴案號：臺灣板橋地方法院檢察署九十二年度偵字第二一０六九
號），提起上訴，本院判決如下：
    主  文
原判決撤銷。
丙○○竊盜，因防護贓物、脫免逮捕，而當場施以強暴，累犯，
處有期徒刑陸年；又服用酒類，不能安全駕駛動力交通工具而駕
駛，累犯，處有期徒刑月；又因過失傷害人，處有期徒刑貳月
；又駕駛動力交通工具肇事，致人傷而逃逸，累犯，處有期徒刑
捌月；又連續損壞公務員職務上掌管之物品，累犯，處有期徒刑
壹年陸月。應執行有期徒刑捌年陸月。
    事  實
一、丙○○曾於民國九十年間因偽造文書案件，經臺灣彰化地方
    法院以九十一年度訴緝字第三號判決判處有期徒刑四月確定
    ；又於九十一年間因竊盜案件，經臺灣花蓮地方法院以九十
    一年度易緝字第四四號判決判處有期徒刑四月確定，上開二
    罪刑於九十二年八月二日執行完畢，詎仍不知悔改，復為下
    列犯行：
  (一)丙○○於九十二年十一月二十一日二十二時許，在臺北縣五
    股鄉○○路高速公路橋下某處，飲用酒類伏特加一瓶及米酒
    三瓶後，於同月二十二日零時許，已達酒醉不能安全駕駛動
    力交通工具之程度，明知應不得駕駛車輛，於同年月二十二
    日零時許，在臺北縣蘆洲市○○路與和平路口，見乙○○所
    駕駛車牌號碼ＮＴ—一六九五號自用小客車臨時停靠路旁，
    下車購物而未將引擎熄火，竟萌生意圖為自己不法所有之犯
    意，乘無人注意之際，侵入該車駕駛座，欲將該車駛離而竊
    盜得手時，旋為乙○○所察覺，追上該車並自駕駛座車窗外
    伸手入窗抓住方向盤欲阻止丙○○駕車離去，丙○○見狀，
    為防護贓物及脫免逮捕，且其明知乙○○自車窗外伸手入內
    抓住該車方向盤阻止其繼續前進，若其不停車仍繼續駕駛而
    拖行乙○○，可預見乙○○勢必會因而受傷而其發生並不違
    背其本意，而基於普通傷害之未必故意，當場駕駛該車加速
    逃離，致乙○○被拖行約五、六十公尺後，因體力不支而跌
    下，而當場施以強暴，乙○○因而受有右腳踝外側挫擦傷、
    左大腿肌肉拉傷、疼痛等傷害。
  (二)丙○○在駛離上開地點後，仍繼續駕駛上開竊得自小客車沿
    臺北縣蘆洲市○○路往中正路方向行駛，於數分鐘後，行經
    同縣市○○路一二０號前之劃有分向限制線路段，本應注意
    在劃有分向限制線之路段，不得駛入來車之車道內，且應注
    意車前狀況，並隨時採取必要之安全措施，以防止危險之發
    生，而依當時之情形，又無不能注意之情事，竟因飲酒後無
    法正確辨識路況及適切操控車輛，為超越前車而駛入來車之
    車道內，適有戊○○騎乘車牌號碼ＮＴ二—六０一號重機車
    ，沿同縣市○○路往中華街方向而行經該處時，因閃避不及
    而撞擊上開自小車，致人車倒地，造成戊○○受有左下脛脛
    骨前挫傷、右大腕內側瘀青、右手腕扭傷等傷害，惟丙○○
    於肇事致戊○○受傷後，竟未下車查看並採取救護或其他必
    要措施，迅即駕車逃逸。
  (三)丙○○於駕車逃離上開地點後，適逢臺北縣政府警察局三重
    分局大同派出所警員陳寶在、李林芳正於臺北縣三重市執行
    酒測勤務時，接獲臺北縣政府警察局勤務中心通報有人肇事
    逃逸，而於同日零時二十五分許，發現丙○○駕駛勤務中心
    所通報之車輛，行經臺北縣三重市○○○路與同安街口，旋
    即駕駛巡邏車前往參與圍捕，惟未捕獲，丙○○仍駕車往環
    河南路方向逃逸，適臺北縣政府警察局三重分局警員丁○○
    、賴昌傑（二位均身著警察制服）在附近依法執行巡邏勤務
    時，接獲勤務中心通報上情，而於同日零時三十八分許，在
    臺北縣三重市○○○路37號前發現丙○○駕駛上開自小客車
    ，即各騎乘一輛警用重型機車並打開警示燈前往追捕，丙○○在行經至同縣市○○○路及文化南路口原欲下車逃跑時，
    為警員賴昌傑以車牌號碼ＭＥＦ—○四九號警用重型機車，
    擋在上開自小客車前，警員丁○○則將車牌號碼ＭＥＩ—三
    四五號警用重型機車阻擋在後，欲趨前依法執行盤查職務時
    ，丙○○見狀即上車，而為躲避查緝，另基於妨害公務及損
    壞公務員職務上掌管之物品之概栝犯意，駕駛上開自小客車
    以衝撞之強暴方式先往前衝撞警員賴昌傑職務上掌管之車牌
    號ＭＥＦ—○四九號警用重型機車倒地，致該機車車頭損壞
    ，並另基於普通傷害犯意，倒車轉向衝撞警員丁○○職務上
    掌管之車牌號碼ＭＥＩ─三四五號警用重型機車及站立該機
    車旁之警員丁○○，致該機車倒地而右側踏板及右照後鏡等
    損壞，丁○○亦因閃避不及受到撞擊而造成右手損傷，丙○○隨即駕車往文化南路方向逃逸。而臺北縣政府警察局三重
    分局警員賴林賢、李煥文（二位均身著警察制服）在臺北縣
    三重市○○路與正義南路路口，依法執行酒測勤務時，接獲
    勤務中心通報上情，即駕駛車號碼ＤＮ—九九四六號巡邏車
    至同縣市○○○路與光興街口依法執行攔截勤務，並將巡邏
    車警示燈全開、橫向停於道路中央，用以縮減車道攔停該車
    ，詎丙○○仍以駕車加速衝撞之強暴方式，衝撞該員警職務
    上所掌管之上開巡邏車，致該車之右後保險桿、方向燈罩毀
    損及板金凹陷之損壞後，丙○○仍繼續駕車往臺北市方向逃
    逸，嗣臺北市政府警察局大同分局民生派出所警員張宏銘、
    洪懷仁（二位均身著警察制服）在臺北市○○街與涼洲街口
    依法執行路檢勤務時，接獲勤務中心通報上情後，於同日零
    時五十分許，發現丙○○駕車行經該處，鳴笛攔停，惟丙○○未停車反加速而有衝撞警員之意圖，警員張宏銘見狀即持
    警槍對空鳴一槍，以示警告，在警告無效後，警員張宏銘即
    持警槍朝丙○○所駕駛之自小客車右前車輪開四槍，警員洪
    懷仁則持警槍朝該車左前輪開一槍，始制止丙○○駕駛該車
    逃逸而當場查獲，嗣經警將丙○○帶回警局偵訊，並於同日
    一時二十七分許對丙○○進行酒精濃度測試，測得其呼氣酒
    精值達每公升一點一六毫克。
二、案經乙○○、連玉隆及丁○○訴由臺北縣政府警察局蘆洲分
    局報請臺灣板橋地方法院檢察署檢察官偵查起訴。
    理  由
一、被告丙○○不服原審判決而提起上訴，但未具體陳明不服之
    理由。依被告在原審供述，其固承認分別於上揭時、地飲酒
    及酒後竊取車牌號碼ＮＴ─一六九五號自小客車，並駕駛竊
    得車輛離開現場，之後確有衝撞警察之事實（詳原審交訴字
    卷第二十頁），並就(一)其於上開時、地撞擊戊○○所騎乘之
    機車，且於肇事後未下車查看傷者即駛離現場；(二)其於上開
    時、地因警察追捕，而駕車逃離現場，並有衝撞警用機車、
    警用警車；(三)其於上開時、地，經警朝其駕駛竊得車輛右前
    輪開槍後，始停車而為警查獲，並經警測得其酒測值達每公
    升1.16毫克等事實不爭執（詳原審交訴字卷第四七頁），惟
    辯稱其不知道車主有無抓方向盤；其不是故意要衝撞警察，
    其只是想要逃離，其不是有意要傷害別人云云。經查：
  (一)被告上開強盜、傷害被害人乙○○犯行，業據告訴人乙○○
    於警詢、偵查及原審證述明確，其於1.警詢時指稱：我於九
    十二年十一月二十二日零時許開車至蘆洲市○○路與和平路
    口，因當時我下車購買東西，突有一名不明男子乘我未取下
    汽車鑰匙，就開走我的汽車；我的汽車號碼為ＮＴ─一六九
    五號，白色，喜美廠牌、車主為我哥哥王奐仁所有，我本人
    在使用；當我發現車子被開走後，我就衝上前阻止，用手去
    抓住方向盤，因為當時車窗是搖下的，所以馬上就抓到了方
    向盤，可是該名男子卻加速逃逸，於是我被拖行了約五、六
    十公尺才放手；我腳部有擦傷；因為我下車買東西，貪圖一
    時之方便，故未熄火等語；並在警詢中當場指認被告為當日
    強行開走其汽車之人（詳偵查卷第十八頁反面至十九頁）；
    2.於偵查中指稱：我當時在路口下車買東西，車子沒有熄火
    ，即被被告衝入車中開走我車，當時我還馬上由店內跑出，
    但還是被他開走，我被車子拖行了五、六十公尺，造成右腳
    踝擦傷、左大腿拉傷，我人就摔下來，他車子往三重方向開
    走」等語（詳偵查卷第八六頁反面）；3.於原審結證：我買
    東西，老闆還在煮，我站在外面等；我鑰匙沒有抽出來；我
    當時不知道被告從何方向走出來，如何上我的車子，是我的
    朋友先看到有人上我的車子，我朋友先衝出去，被告要踩油
    門時，因為正駕駛座的窗戶全部打門，被告開走車子時，我
    衝出去用兩隻手抓住方向盤，我的頭有進去，但是身體在車
    外；我被被告拖了五、六十公尺；我沒有抓被告的手，我的
    手應該是跨在被告的手上面；在被拖行途中我想要將被告的
    手撥下來，但是沒有撥成功，因為被告的車速太快；我要衝
    出去拉車子，問被告要做什麼，被告沒有理我，拖行途中我
    沒有說話；後來被告逆向行駛，我也抓不住，因為姿勢不對
    ，我被摔出去等語（詳原審交訴字卷第七一至七三頁）。又
    告訴人乙○○確受有如事實欄一之(一)所載之傷害，有全民醫
    院診斷證明書在卷（見偵查卷第三二頁），復有告訴人乙○○出具之臺北縣政府警察局贓物認領保管單一附在卷（見偵
    查卷第三十頁）可佐，且被告於原審亦自承確有竊取車牌號
    碼ＮＴ─一六九五號自小客車及竊得後駕車逃離現場之事實
    。衡諸告訴人乙○○與被告素不相識，實無設詞攀被告之理
    ，是告訴人乙○○前開證述情節，應認與事實相符，可予採
    信。至被告於原審所辯不知車主即告訴人乙○○被拖行云云
    ，顯係避重就輕之詞，不足採信。
  (二)被告上開酒後駕車、過失傷害及肇事逃逸犯行，除被告於原
    審坦承酒後駕車及撞擊告訴人戊○○肇事後，未下車查看傷
    者即駛離現場之事實外，並據告訴人戊○○於1.警詢中指訴
    明確，其指稱：我於今二十二日零時許騎乘重型機車（ＮＴ
    二─六０一號），騎經蘆洲市○○路一二０號前突有一白色
    自小客車（廠牌為喜美）急駛至我的車道，由於對方逆向行
    駛，速度又快，故我來不及反應便當場被撞，我的機車被撞
    而留在原地，而我被撞飛離車至對方自小客車的引擎蓋上後
    再滾至地面上；我的大腿、小腿有擦傷、頸部有扭傷，右手
    大姆指瘀血等語，並指認被告所駕駛之白色喜美自小客車就
    是撞到伊之車（詳偵查卷第二十頁反面至二一頁）；2.於偵
    查中指述：我由蘆洲中正路往光華路在該地被他（指被告）
    逆向衝過來，他當時超一台車後，就直接衝過來撞到我車，
    造成我車子全毀，我受到右大腕內側瘀青傷害等語（詳偵查
    卷第八六頁反面）。再且被告於查獲後，經警對其實施酒精
    濃度測試，測得其呼氣酒精值達每公升1.16毫克，此有酒精
    濃度測試紙二紙附卷可證（見偵查卷第三一頁）。又告訴人
    戊○○確受有如事實欄一之(二)所載之傷害，此有之全民醫院
    診斷證明書一紙在卷可憑（見偵查卷第三四頁），復有道路
    交通事故現場圖、道路交通事故調查報告表及現場照片十二
    幀在卷可證（見偵查卷第三六至三八頁、四四至四九頁）。
    按參考德國、美國之認定標準，對於酒精濃度呼氣已達每公
    升零點五五毫克 (○‧五五MG/L )或血液濃度達百分之零點
    一一以上，肇事率為一般正常人之十倍，認為已達「不能安
    全駕駛」之標準（參見法務部八十八年五月十八日（88）法
    檢字第００一六六九號函），再依被告自承於九十二年十一
    月二十一日二十二時許飲用酒類，而於翌日（二十二日）零
    時許肇事，迄於被查獲後，經警於二十二日一時二十七分許
    測得其吐氣所含酒精濃度猶達每公升1.16毫克，超過前揭標
    準甚多，顯見已達不能安全駕駛之程度甚明。復按汽車行駛
    時，駕駛人應注意在劃有分向限制線之路段，不得駛入來車
    之車道內，且應注意車前狀況，並隨時採取必要之安全措施
    ，以防止危險之發生；又汽車駕駛人飲酒後其吐氣所含酒精
    濃度超過每公升0.25毫克者，不得駕車，道路交通安全規則
    第九十四條第三項、第九十七條第二款、第一百十四條第二
    款分別定有明文。被告於上揭時、地駕駛上開自小客車，應
    注意遵守上開道路交通安全規則之規定，且依當時情形，並
    無不能注意之情事，竟疏未注意而肇事，致告訴人戊○○確
    受有如事實欄一之(二)所載之傷害，被告自應負過失任，且其
    過失行為與告訴人所受之傷害間有相當因果關係。從而，被
    告此部分犯行堪以認定。
  (三)被告上開連續妨害公務、毀損公務員職務上掌管物品及傷害
    員警犯行，除被告不爭執分別於上揭時、地確有駕車衝撞警
    員之事實外，並據證人丁○○、賴昌傑、賴林賢、李煥文證
    述綦詳，茲就證人之證述分述如下：
  1.證人丁○○即執勤員警於(1)偵查中證稱：當時接到無線通報
    ，說蘆洲有一部肇事車輛，並通報是ＮＴ─一六九五白色車
    ，後來其他派出所發現這部車，但追丟了，就通報我們派出
    所去攔檢，我與賴昌傑在三重市○○○路、環河南路口附近
    發現這部車，我們當時各騎機車，就尾隨到福德南路、文化
    南路口，發現他要下車，我們要上向盤查，他即倒車右轉，
    向我正面衝過來；當時通報時不知他有無帶武器，時間很快
    ，我來不及反應，他即衝過來，所以我手受傷，之後他往文
    化南路方向跑掉等語（詳偵查卷第八八頁）。(2)證人丁○○
    於原審證稱：蘆洲分局打電話給我們三重分局勤務中心協助
    攔查酒後駕車車禍逃逸的人，我們聽到勤務中心呼叫各警網
    攔檢圍捕。當時我是擔任巡邏警網，我們同仁看到被告開的
    車子往環河南路方向逃逸，勤務中心通報各警網，我們往環
    河南路聚集攔補，我與賴昌傑騎機車到環河南路與福德南路
    口，就看到被告開的汽車，我們尾隨他後面一直直追，尾隨
    到福德南路跟文化南路口時，被告停下來，開門想要逃走，
    我與賴昌傑追到現場時，通報時說被告可能有槍枝，我們不
    排出被告身上有槍枝，被告停下來時，我們先控制他的行動
    ，賴昌傑下機車，站在被告車子的正後方，我的車子在被告
    車子右側的旁邊，被告看到警察趕到，就趕快上車，見機不
    對就倒車，撞到賴昌傑，右轉往前撞到我，被告面向文化南
    路逃逸，當時我站的位置距離被告的車子約有一、二十公尺
    ，被告撞到我機車，正面向我衝撞過來，我的機車倒下去，
    人也被撞倒，被告就往前逃逸，其他同仁尾隨被告追到臺北
    市去；尾隨被告的過程中，被告駕駛行為沒有異狀，當時我
    們走的路都是小巷子，兩旁都是機車，被告時速大約六十公
    里，被告都沒有撞到兩旁機車；到現場時被告已經開門要下
    去，被告看到我們已經到了，就馬上關門；當時在現場時，
    我與賴昌傑有穿制服，還有穿反光背心；當時在現場時，將
    機車停在被告車子旁時，我們的機車後面都有紅色警示燈，
    當時有開警示燈，還有鳴警報器，機車還有閃光燈；在現場
    時，賴昌傑的車子離被告的車子很近，大約三至五公尺；在
    被告的汽車前沒有路障或其他物品等語（詳原審交訴字卷第
    六九至七一頁）。
  2.證人賴昌傑即執勤員警於偵查中證述：我當時擋在他（指被
    告）前方，丁○○在右側；當時有穿警察制服，而且警車有
    打開警示燈，當時他想下車跑掉，發現我們，他又上車開車
    向前撞，衝向我的機車，我人在旁邊，接著他又倒車高速轉
    向，正面衝向丁○○機車，當時吳在機車旁邊等語（詳偵查
    卷第八八頁）。
  3.證人賴林賢即執勤員警於偵查中證稱：丁○○、賴昌傑是線
    上巡邏，我與李煥文負責酒測勤務，當時我們在三重市○○
    路、正義北路口，接到無線電通知，說他們被撞，我們就趕
    去支援，被告被我與李煥文由三重市一直追到臺北市，最後
    在臺北市○○街、迪化街抓到，他當時技術非常好，速度八
    十，我們追得膽顫心驚；我們把警報器打開等他，但他車速
    很快，根本不理會就撞過去了，我們也不敢衝出去，也來不
    及衝出去等語（詳偵查卷第八七頁反面）。
  4.證人李煥文即執勤員警於偵查中證述：賴林賢所述沒錯，沒
    有要補充等語（詳偵查卷第八七頁反面）。
  5.又證人丁○○確受有手損傷之傷害，有其提出之祐民院診斷
    證明書在卷可憑（見偵查卷第三四頁），及上開警用機車、
    警用巡邏汽車之車損照片共八幀（見偵查卷第五十至五三頁
    ）、被告所駕駛上開竊得車輛之撞擊後車輛照片八幀等附卷
  （見偵查卷第四十至四三頁）可稽，是被告此部分犯行，亦堪
    認定。
  (四)綜上所述，被告前開於原審所辯，顯係飾卸之詞，殊無足取
    。本件事證明確，被告犯行均堪認定。
二、核被告所為，其所犯如事實欄一之(一)所示之犯行，係犯刑法
    第三百二十九條之準強盜罪及第二百七十七條第一項之傷害
    罪；其所犯如事實欄一之(二)所示之犯行係犯刑法第一百八十
    五條之三之服用酒類不能安全駕駛動力交通工具而駕駛罪、
    第二百八十四條第一項前段之過失傷害罪及第一百八十五條
    之四之肇事遺棄罪；其所犯如事實欄一之(三)所示之犯行，係
    犯刑法第一百三十五條第一項之妨害公務罪、第一百三十八
    條之妨害職務上掌管之物品罪、第二百七十七條第一項之傷
    害罪。被告所犯如如事實欄一之(一)所示之準強盜罪及傷害犯
    行，具有方法結果之牽連關係，應從一重依準強盜罪處斷。
    再被告所犯如事實欄一之(三)所示之二次妨害公務犯行、二次
    妨害職務上掌管物品犯行，各時間緊接，所犯各係構成要件
    相同之罪名，均顯係出於概括之犯意為之，為連續犯，應依
    刑法第五十六條之規定，各以一罪論，並均加重其刑。又被
    告為躲避查緝，而妨害公務之一行為，同時觸犯上開刑法第
    一百三十五條第一項之妨害公務罪、第一百三十八條之妨害
    職務上掌管物品罪、第二百七十七條第一項傷害罪，屬想像
    競合，應依刑法第五十五條之規定，從一重之妨害職務上掌
    管物品罪處斷。另被告所犯上開準強盜罪、服用酒類不能安
    全駕駛動力交通工具而駕駛罪、過失傷害罪、肇事遺棄罪、
    連續妨害職務上掌管物品罪間，犯意各別，罪名不同，應予
    分論併罰。又被告所犯過失傷害罪部分，係酒醉駕車因而致
    人受傷，應依道路交通管理處罰條例第八十六條第一項規定
    加重其刑。查被告有如事實欄所載之刑之執行紀錄，有臺灣
    高等法院被告全國前案紀錄表在卷可稽，其受有期徒刑執行
    完畢，五年以內再犯本件有期徒刑以上之罪，為累犯，其所
    犯上開準強盜罪、服用酒類不能安全駕駛動力交通工具而駕
    駛罪、肇事遺棄罪、連續妨害職務上掌管物品罪，均應依刑
    法第四十七條之規定，加重其刑（其中連續妨害職務上掌管
    物品罪，另依刑法第七十條之規定遞加重其刑）。
三、按被告行為後，九十四年一月七日修正公布之刑法，自九十
    五年七月一日施行，修正後之刑法刪除第五十五條關於牽連
    犯之規定。被告所犯如事實欄一之(一)之準強盜、傷害等罪具
    有牽連犯之關係，依修正前即行為時之規定，應從一重之準
    強盜罪處斷；依修正後之刑法既已刪除牽連犯之規定，則所
    犯上述各罪應依數罪併罰之規定分論併罰。比較新舊法之規
    定，修正後之規定並非較有利於被告，依刑法第二條第一項
    之規定，應適用行為時之法律，即適用修正前刑法第五十五
    條牽連犯之規定，從一重之準強盜罪處斷。又依新修正刑法
    已刪除連續犯之規定，此刪除雖非犯罪構成要件之變更，但
    顯已影響行為人刑罰之法律效果，自屬法律有變更，依新法
    第二條第一項規定，比較新、舊法結果，仍應適用較有利於
    被告之行為時法律即舊法論以連續犯，故被告前揭連續犯之
    犯行，自仍應適用較有利於被告之行為時法律即舊法論以連
    續犯。另被告雖有事實欄一所載前案執行紀錄，其於五年以
    內，犯上揭過失傷害罪，依修正前之刑法第四十七條規定，
    固構成累犯，然依修正後之刑法第四十七條第一項之規定，
    已不構成累犯，被告行為後法律有變更，經比較新舊法，以
    修正後之刑法較有利於被告，應依刑法第二條第一項但書規
    定，適用修正後之刑法，被告上揭過失傷害行為應不構成累
    犯，併予敘明。
四、原審據以論科，固非無據，惟(一)被告為準強盜犯行時，被告
    並未預見會遭遇警員盤查，自難認被告對警員丁○○所為傷
    害犯行與前開準強盜之傷害犯行，具有連續犯之概括犯意，
    是原審認此二次傷害犯行具有連續犯關係，自有未當。(二)被
    告連續為妨害職務上掌管物品犯行，且屬累犯，應遞加重其
    刑，原審未諭知遞加重其刑，自有未洽。(三)被告所為過失傷
    害犯行，依新修正刑法第四十七條第一項規定，無庸依累犯
    規定加重其刑，原審就此未及比較新舊法，而為累犯之加重
    其刑，自有未合。(四)被告所犯上揭之罪，其中依數罪併罰定
    應執行之刑者，原判決論結欄漏引刑法第五十一條第五款，
    亦有疏漏。被告上訴雖未具體陳明不服之理由，但原審判決
    自有上揭可議之處，自可無維持，應由本院撤銷原審判決，
    另為判決。爰審酌被告之素行、被告為準強盜犯行時，枉顧
    被害人之身體安全，強行將被害人拖行約五、六十公尺、遇
    警盤查時駕車衝撞員警，在在顯示被告犯罪手段惡劣、犯罪
    所生危害及犯罪後猶飾詞圖卸刑責，態度不佳等一切情狀，
    分別量處如主文第二項所示之刑，併定其應執行之刑。
五、被告經合法傳喚未到庭，爰不待其陳述，逕行判決，併此敘
    明。
據上論斷，應依刑事訴訟法第三百六十九條第一項前段、第三百
六十八條、第三百七十一條、第三百六十四條、第二百九十九條
第一項前段，道路交通管理處罰條例第八十六條第一項，刑法第
二條第一項、第五十六條（修正前）、第一百三十五條第一項、
第一百三十八條、第一百八十五條之三、第一百八十五條之四、
第二百七十七條第一項、第二百八十四條第一項、第三百二十九
條、第四十七條、第五十五條前段、後段（修正前）、第五十一
條第五款，罰金罰鍰提高標準條例第一條前段，判決如主文。
本案經檢察官呂文忠到庭執行職務。
中    華    民    國    95    年    9     月    29    日
                  刑事第十九庭  審判長法  官  宋  祺
                                      法  官  蔡明宏
                                      法  官  陳憲裕
以上正本證明與原本無異。
如不服本判決，應於收受送達後十日內向本院提出上訴書狀，其
未敘述上訴之理由者並得於提起上訴後十日內向本院補提理由書
（均須按他造當事人之人數附繕本）。
                                      書記官  劉育妃
中    華    民    國    95    年    10    月    3     日
附錄：本案論罪科刑法條全文
刑法第135條：
對於公務員依法執行職務時，施強暴脅迫者，處 3 年以下有期徒
刑、拘役或 3 百元以下罰金。
意圖使公務員執行一定之職務或妨害其依法執行一定之職務或使
公務員辭職，而施強暴脅迫者，亦同。
犯前二項之罪，因而致公務員於死者，處無期徒刑或 7 年以上有
期徒刑；致重傷者，處 3 年以上、 10 年以下有期徒刑。
刑法第138條
毀棄、損壞或隱匿公務員職務上掌管或委託第三人掌管之文書、
圖畫、物品，或致令不堪用者，處 5 年以下有期徒刑。
刑法第185條之3
服用毒品、麻醉藥品、酒類或其他相類之物，不能安全駕駛動力
交通工具而駕駛者，處1年以下有期徒刑、拘役或3萬元以下罰金
刑法第185條之4
駕駛動力交通工具肇事，致人死傷而逃逸者，處 6 月以上 5 年
以下有期徒刑。
刑法第277條
傷害人之身體或健康者，處 3 年以下有期徒刑、拘役或 1 千元
以下罰金。
犯前項之罪因而致人於死者，處無期徒刑或 7 年以上有期徒刑；
致重傷者，處 3 年以上 10 年以下有期徒刑。
刑法第284條
因過失傷害人者，處 6 月以下有期徒刑、拘役或 5 百元以下罰
金，致重傷者，處1年以下有期徒刑、拘役或5百元以下罰金。
從事業務之人，因業務上之過失傷害人者，處 1 年以下有期徒刑
、拘役或1 千元以下罰金，致重傷者，處 3 年以下有期徒刑、
拘役或2千元以下罰金。
刑法第329條
竊盜或搶奪，因防護贓物、脫免逮捕或湮滅罪證，而當場施以強
暴脅迫者，以強盜論。


司法院資訊處製作；財團法人民間司法改革基金會備份。
